Images des répertoires du notaire Claude II Boreau pour l'étude VIII
Archives nationales de France
Images des répertoires du notaire Claude II Boreau pour l'étude VIII
11 septembre 1539 - 24 avril 1585
MC/ET/VIII/66 - MC/ET/VIII/113
Etude VIII; Boreau, Claude II
41 extraits de registres
Archives nationales de France
Minutes et répertoires: la loi 2008-696 du 15 juillet 2008 relative aux archives a fixé à 75 ans à compter de la date de l'acte, ou à 25 ans à compter de la date du décès de l'intéressé si ce délai est plus bref, le délai de communication des minutes et répertoires des notaires; ce délai est porté à 100 ans à compter de la date de l'acte si le document se rapporte à un mineur (code du Patrimoine, articles L213-2, 4e d et 5e).
Autres documents de l'étude (dossiers de clients, comptabilité...): s'agissant d'archives privées, ces documents sont communicables selon les modalités fixées par le déposant ou le donateur.
Certains documents ne sont pas accessibles sous leur forme originale en raison de leur mauvais état de conservation.
Registres entrés aux Archives nationales en 1932.
Les dates antérieures à 1567 sont indiquées en nouveau style (n.st.)
Des feuillets avec une liste chronologique des actes sont insérés au début de chaque registre des minutes entre MC/ET/VIII/66 et MC/ET/VIII/113.
Images des répertoires de l’étude VIII
Archives de l'étude VIII
répertoire d'officier public ministériel
- Répertoire chronologique pour la période du 11 septembre 1539 au 27 mars 1540 (n.st.), 11 septembre 1539 - 27 mars 1540; MC/ET/VIII/66; Répertoire de 7 feuillets
  répertoire
  - Liste chronologique des actes pour la période du 11 septembre 1539 au 27 mars 1540 (n.st.), 11 septembre 1539 - 27 mars 1540; 7 feuillets insérés en tête du registre des minutes
- Répertoire chronologique pour la période du 1er avril 1540 au 16 avril 1541 (n.st.), 1er avril 1540 - 16 avril 1541; MC/ET/VIII/68; Répertoire de 17 feuillets.
  - Liste chronologique des actes pour la période du 1er avril 1540 au 16 avril 1541 (n.st.), 1er avril 1540 - 16 avril 1541; 17 feuillets insérés en tête du registre des minutes
- Répertoire chronologique pour la période du 20 avril 1541 au 7 avril 1542 (n.st.), 20 avril 1541 - 7 avril 1542; MC/ET/VIII/69; Répertoire de 20 feuillets.
  - Liste chronologique des actes pour la période du 20 avril 1541 au 7 avril 1542 (n.st.), 20 avril 1541 - 7 avril 1542; 20 feuillets insérés en tête du registre des minutes
- Répertoire chronologique pour la période du 10 avril 1542 au 24 mars 1543 (n.st.), 10 avril 1542 - 24 mars 1543; MC/ET/VIII/70; Répertoire de 29 feuillets.
  - Liste chronologique des actes pour la période du 10 avril 1542 au 24 mars 1543 (n.st.), 10 avril 1542 - 24 mars 1543; 29 feuillets insérés en tête du registre des minutes
- Répertoire chronologique pour la période du 30 avril 1546 au 8 avril 1547 (n.st.), 30 avril 1546 - 8 avril 1547; MC/ET/VIII/73; Répertoire de 11 feuillets.
  - Liste chronologique des actes pour la période du 30 avril 1546 au 8 avril 1547 (n.st.), 30 avril 1546 - 8 avril 1547; 11 feuillets insérés en tête du registre des minutes
- Répertoire chronologique pour la période du 28 avril 1547 au 28 mars 1548 (n.st.), 28 avril 1547 - 28 mars 1548; MC/ET/VIII/74; Répertoire de 13 feuillets.
  - Liste chronologique des actes pour la période du 28 avril 1547 au 28 mars 1548 (n.st.), 28 avril 1547 - 28 mars 1548; 13 feuillets insérés en tête du registre des minutes
- Répertoire chronologique pour la période du 7 avril 1548 au 18 avril 1549 (n.st.), 7 avril 1548 - 18 avril 1549; MC/ET/VIII/75; Répertoire de 20 feuillets.
  - Liste chronologique des actes pour la période du 7 avril 1548 au 18 avril 1549 (n.st.), 7 avril 1548 - 18 avril 1549; 20 feuillets insérés en tête du registre des minutes
- Répertoire chronologique pour la période du 25 avril 1549 au 1er avril 1550 (n.st.), 25 avril 1549 - 1er avril 1550; MC/ET/VIII/76; Répertoire de 11 feuillets.
  - Liste chronologique des actes pour la période du 25 avril 1549 au 1er avril 1550 (n.st.), 25 avril 1549 - 1er avril 1550; 11 feuillets insérés en tête du registre des minutes
- Répertoire chronologique pour la période du 11 avril 1550 au 28 mars 1551 (n.st.), 11 avril 1550 - 28 mars 1551; MC/ET/VIII/77; Répertoire de 13 feuillets.
  - Liste chronologique des actes pour la période du 11 avril 1550 au 28 mars 1551 (n.st.), 11 avril 1550 - 28 mars 1551; 13 feuillets insérés en tête du registre des minutes
- Répertoire chronologique pour la période du 1er avril 1551 au 9 avril 1552 (n.st.), 1er avril 1551 - 9 avril 1552; MC/ET/VIII/78; Répertoire de 17 feuillets.
  - Liste chronologique des actes pour la période du 1er avril 1551 au 9 avril 1552 (n.st.), 1er avril 1551 - 9 avril 1552; 17 feuillets insérés en tête du registre des minutes
- Répertoire chronologique pour la période du 11 avril 1553 au 24 mars 1554 (n.st.), 11 avril 1553 - 24 mars 1554; MC/ET/VIII/79; Répertoire de 24 feuillets. Document très détérioré.
  - Liste chronologique des actes pour la période du 11 avril 1553 au 24 mars 1554 (n.st.), 11 avril 1553 - 24 mars 1554; 24 feuillets insérés en tête du registre des minutes
- Répertoire chronologique pour la période du 29 mars 1554 au 10 avril 1555 (n.st.), 29 mars 1554 - 10 avril 1555; MC/ET/VIII/80; Répertoire de 30 feuillets. Document en partie détérioré.
  - Liste chronologique des actes pour la période du 29 mars 1554 au 10 avril 1555 (n.st.), 29 mars 1554 - 10 avril 1555; 30 feuillets insérés en tête du registre des minutes
- Répertoire chronologique pour la période du 23 avril 1555 au 4 avril 1556 (n.st.), 23 avril 1555 - 4 avril 1556; MC/ET/VIII/81; Répertoire de 29 feuillets.
  - Liste chronologique des actes pour la période du 23 avril 1555 au 4 avril 1556 (n.st.), 23 avril 1555 - 4 avril 1556; 29 feuillets insérés en tête du registre des minutes
- Répertoire chronologique pour la période du 6 avril 1556 au 13 avril 1557 (n.st.), 6 avril 1556 - 13 avril 1557; MC/ET/VIII/82; Répertoire de 34 feuillets.
  - Liste chronologique des actes pour la période du 6 avril 1556 au 13 avril 1557 (n.st.), 6 avril 1556 - 13 avril 1557; 34 feuillets insérés en tête du registre des minutes
- Répertoire chronologique pour la période du 21 avril 1557 au 9 avril 1558 (n.st.), 21 avril 1557 - 9 avril 1558; MC/ET/VIII/83; Répertoire de 26 feuillets. Document très détérioré.
  - Liste chronologique des actes pour la période du 21 avril 1557 au 9 avril 1558 (n.st.), 21 avril 1557 - 9 avril 1558; 26 feuillets insérés en tête du registre des minutes
- Répertoire chronologique pour la période du 16 avril 1558 au 23 mars 1559 (n.st.), 16 avril 1558 - 23 mars 1559; MC/ET/VIII/85; Répertoire de 24 feuillets.
  - Liste chronologique des actes pour la période du 16 avril 1558 au 23 mars 1559 (n.st.), 16 avril 1558 - 23 mars 1559; 24 feuillets insérés en tête du registre des minutes
- Répertoire chronologique pour la période du 30 mars 1559 au 27 mars 1560 (n.st.), 30 mars 1559 - 27 mars 1560; MC/ET/VIII/86; Répertoire de 25 feuillets.
  - Liste chronologique des actes pour la période du 30 mars 1559 au 27 mars 1560 (n.st.), 30 mars 1559 - 27 mars 1560; 25 feuillets insérés en tête du registre des minutes
- Répertoire chronologique pour la période du 18 avril 1560 au 5 avril 1561 (n.st.), 18 avril 1560 - 5 avril 1561; MC/ET/VIII/87; Répertoire de 34 feuillets. Les cinq premières pages sont en partie détruites.
  - Liste chronologique des actes pour la période du 18 avril 1560 au 5 avril 1561 (n.st.), 18 avril 1560 - 5 avril 1561; 34 feuillets insérés en tête du registre des minutes
- Répertoire chronologique pour la période du 7 avril 1561 au 13 mars 1562 (n.st.), 7 avril 1561 - 13 mars 1562; MC/ET/VIII/88; Répertoire de 32 feuillets. Les quatre premières pages sont détériorées.
  - Liste chronologique des actes pour la période du 7 avril 1561 au 13 mars 1562 (n.st.), 7 avril 1561 - 13 mars 1562; 32 feuillets insérés en tête du registre des minutes
- Répertoire chronologique pour la période du 4 avril 1562 au 10 avril 1563 (n.st.), 4 avril 1562 - 10 avril 1563; MC/ET/VIII/90; Répertoire de 21 feuillets.
  - Liste chronologique des actes pour la période du 4 avril 1562 au 10 avril 1563 (n.st.), 4 avril 1562 - 10 avril 1563; 21 feuillets insérés en tête du registre des minutes
- Répertoire chronologique pour la période du 14 avril 1563 au 25 mars 1564 (n.st.), 14 avril 1563 - 25 mars 1564; MC/ET/VIII/91; Répertoire de 25 feuillets. Document en partie détérioré présentant des lacunes. Registre incomplet.
  - Liste chronologique des actes pour la période du 14 avril 1563 au 25 mars 1564 (n.st.), 14 avril 1563 - 25 mars 1564; 25 feuillets insérés en tête du registre des minutes
- Répertoire chronologique pour la période du 5 avril 1564 au 18 avril 1565 (n.st.), 5 avril 1564 - 18 avril 1565; MC/ET/VIII/92; Répertoire de 20 feuillets.
  - Liste chronologique des actes pour la période du 5 avril 1564 au 18 avril 1565 (n.st.), 5 avril 1564 - 18 avril 1565; 20 feuillets insérés en tête du registre des minutes
- Répertoire chronologique pour la période du 27 avril 1565 au 26 mars 1566 (n.st.), 27 avril 1565 - 26 mars 1566; MC/ET/VIII/93; Répertoire de 13 feuillets.
  - Liste chronologique des actes pour la période du 27 avril 1565 au 26 mars 1566 (n.st.), 27 avril 1565 - 26 mars 1566; 13 feuillets insérés en tête du registre des minutes
- Répertoire chronologique pour la période du 15 avril 1566 au 27 mars 1567 (n.st.), 15 avril 1566 - 27 mars 1567; MC/ET/VIII/94; Répertoire de 16 feuillets.
  - Liste chronologique des actes pour la période du 15 avril 1566 au 27 mars 1567 (n.st.), 15 avril 1566 - 27 mars 1567; 16 feuillets insérés en tête du registre des minutes
- Répertoire chronologique pour la période du 2 avril 1567 au 13 avril 1568, 2 avril 1567 - 13 avril 1568; MC/ET/VIII/95; Répertoire de 13 feuillets. Document détérioré: une partie du texte est diluée.
  - Liste chronologique des actes pour la période du 2 avril 1567 au 13 avril 1568, 2 avril 1567 - 13 avril 1568; 13 feuillets insérés en tête du registre des minutes
- Répertoire chronologique pour la période du 21 avril 1568 au 6 avril 1569, 21 avril 1568 - 6 avril 1569; MC/ET/VIII/96; Répertoire de 12 feuillets.
  - Liste chronologique des actes pour la période du 21 avril 1568 au 6 avril 1569, 21 avril 1568 - 6 avril 1569; 12 feuillets insérés en tête du registre des minutes
- Répertoire chronologique pour la période du 21 avril 1569 au 2 mars 1570, 21 avril 1569 - 2 mars 1570; MC/ET/VIII/97; Répertoire de 13 feuillets. Registre incomplet.
  - Liste chronologique des actes pour la période du 21 avril 1569 au 2 mars 1570, 21 avril 1569 - 2 mars 1570; 13 feuillets insérés en tête du registre des minutes
- Répertoire chronologique pour la période du 1er avril 1570 au 12 avril 1571, 1er avril 1570 - 12 avril 1571; MC/ET/VIII/98; Répertoire de 17 feuillets.
  - Liste chronologique des actes pour la période du 1er avril 1570 au 12 avril 1571, 1er avril 1570 - 12 avril 1571; 17 feuillets insérés en tête du registre des minutes
- Répertoire chronologique pour la période du 18 avril 1571 au 5 avril 1572, 18 avril 1571 - 5 avril 1572; MC/ET/VIII/101; Répertoire de 10 feuillets.
  - Liste chronologique des actes pour la période du 18 avril 1571 au 5 avril 1572, 18 avril 1571 - 5 avril 1572; 10 feuillets insérés en tête du registre des minutes
- Répertoire chronologique pour la période du 6 avril 1572 au 17 mai 1574, 6 avril 1572 - 17 mai 1574; MC/ET/VIII/102; Répertoire de 11 feuillets.
  - 1 acte du 10 novembre 1571
  et 1 acte du 17 mai 1574
  - Liste chronologique des actes pour la période du 6 avril 1572 au 17 mai 1574, 6 avril 1572 - 17 mai 1574; 11 feuillets insérés en tête du registre des minutes
- Répertoire chronologique pour la période du 25 mars 1573 au 6 avril 1574, 25 mars 1573 - 6 avril 1574; MC/ET/VIII/103; Répertoire de 10 feuillets.
  - Liste chronologique des actes pour la période du 25 mars 1573 au 6 avril 1574, 25 mars 1573 - 6 avril 1574; 10 feuillets insérés en tête du registre des minutes
- Répertoire chronologique pour la période du 14 avril 1574 au 31 mars 1575, 14 avril 1574 - 31 mars 1575; MC/ET/VIII/104; Répertoire de 11 feuillets.
  - Liste chronologique des actes pour la période du 14 avril 1574 au 31 mars 1575, 14 avril 1574 - 31 mars 1575; 11 feuillets insérés en tête du registre des minutes
- Répertoire chronologique pour la période du 5 avril 1575 au 2 avril 1576, 5 avril 1575 - 2 avril 1576; MC/ET/VIII/105; Répertoire de 11 feuillets.
  - Liste chronologique des actes pour la période du 5 avril 1575 au 2 avril 1576, 5 avril 1575 - 2 avril 1576; 11 feuillets insérés en tête du registre des minutes
- Répertoire chronologique pour la période du 25 avril 1576 au 2 avril 1577, 25 avril 1576 - 2 avril 1577; MC/ET/VIII/106; Répertoire de 10 feuillets.
  - Liste chronologique des actes pour la période du 25 avril 1576 au 2 avril 1577, 25 avril 1576 - 2 avril 1577; 10 feuillets insérés en tête du registre des minutes
- Répertoire chronologique pour la période du 15 avril 1577 au 22 mars 1578, 15 avril 1577 - 22 mars 1578; MC/ET/VIII/107; Répertoire de 10 feuillets.
  - Liste chronologique des actes pour la période du 15 avril 1577 au 22 mars 1578, 15 avril 1577 - 22 mars 1578; 10 feuillets insérés en tête du registre des minutes
- Répertoire chronologique pour la période du 2 avril 1578 au 16 avril 1579, 2 avril 1578 - 16 avril 1579; MC/ET/VIII/108; Répertoire en déficit.
  Attention: les images de ce répertoire n'ont pas été numérisées.
- Répertoire chronologique pour la période du 21 avril 1579 au 26 mars 1580, 21 avril 1579 - 26 mars 1580; MC/ET/VIII/109; Répertoire en déficit.
- Répertoire chronologique pour la période du 5 avril 1580 au 10 avril 1582, 5 avril 1580 - 10 avril 1582; MC/ET/VIII/110; Répertoire de 14 feuillets. Document détérioré présentant des lacunes.
  - Liste chronologique des actes pour la période du 5 avril 1580 au 10 avril 1582, 5 avril 1580 - 10 avril 1582; 14 feuillets insérés en tête du registre des minutes
- Répertoire chronologique pour la période du 24 avril 1582 au 6 avril 1583, 24 avril 1582 - 6 avril 1583; MC/ET/VIII/111; Répertoire de 9 feuillets. La marge est détériorée.
  - Liste chronologique des actes pour la période du 24 avril 1582 au 6 avril 1583, 24 avril 1582 - 6 avril 1583; 9 feuillets insérés en tête du registre des minutes
- Répertoire chronologique pour la période du 16 avril 1583 au 30 mars 1584, 16 avril 1583 - 30 mars 1584; MC/ET/VIII/112; Répertoire de 8 feuillets.
  - Liste chronologique des actes pour la période du 16 avril 1583 au 30 mars 1584, 16 avril 1583 - 30 mars 1584; 8 feuillets insérés en tête du registre des minutes
- Répertoire chronologique pour la période du 4 avril 1584 au 24 avril 1585, 4 avril 1584 - 24 avril 1585; MC/ET/VIII/113; Répertoire de 10 feuillets. Les deux premiers feuillets présentent des lacunes.
  - Liste chronologique des actes pour la période du 4 avril 1584 au 24 avril 1585, 4 avril 1584 - 24 avril 1585; 10 feuillets insérés en tête du registre des minutes